臺灣嘉義地方法院民事裁定
111年度亡字第12號
聲  請  人  陳進教  


上列聲請人因宣告陳虹花死亡事件，聲請公示催告，本院裁定如
下：
    主  文
一、准對失蹤人陳虹花（女、民國00年00月00日生（即昭和16年
    10月18日）生、父：陳來、母：陳官兠）為宣告死亡之公示
    催告。
二、該失蹤人陳虹花應於本公示催告最後登載新聞紙之翌日起陸
    個月內，向本院陳報現尚生存，如不陳報，本院將宣告其為
    死亡。
三、無論何人，凡知該失蹤人之生死者，均應於上開時日以前，
    將其所知之事實，陳報本院。
    理  由
一、聲請意旨略以：聲請人與失蹤人陳虹花同為被繼承人陳來之
    繼承人，失蹤人陳虹花為聲請人之妹。失蹤人陳虹花於民國
    30年（即昭和16年）10月18日生，在日據時期上有戶籍資料
    （依手抄謄本記載於嘉義郡小梅庄科子林二十四番地出生，
    設籍於戶主陳來戶內），但光復後無對應之戶籍與除戶資料
    ，爰依民法第8條、家事事件法第156條聲請公示催告及死亡
    宣告等語。
二、按失蹤人失蹤滿10年後，法院得因利害關係人或檢察官之聲
    請，為死亡之宣告；修正之民法總則第8條之規定，於民法
    總則施行後修正前失蹤者，亦適用之，但於民法總則修正前
    ，其情形已合於修正前民法總則第8條之規定者，不在此限
    ，71年1月4日修正公布前之民法總則第8條第1項及民法總則
    施行法第3條第3項分別定有明文。又法院准許宣告死亡之聲
    請，應公示催告，家事事件法第156條第1項復有明定。而此
    公示催告應公告之，該公告應揭示於法院公告處、資訊網路
    及其他適當處所；法院認為必要時，並得命登載於公報或新
    聞紙，或用其他方法公告之；其報明期間，自前項揭示之日
    起，應有6個月以上，此觀之家事事件法第156條第3項準用
    同法第130條第4、5項規定即明。
三、經查：
㈠、聲請意旨所述之事實，業據聲請人提出日據時期手抄謄本、
    戶籍謄本、繼承系統表、遺產稅財產參考清單、土地登記謄
    本等件為證。並經本院依職權函詢嘉義○○○○○○○○確認查無失
    蹤人陳虹花於台灣地區光復後之戶籍登記資料，有該所111
    年6月15日嘉竹戶字第1110001190號函在卷可參。是聲請人
    前開主張，自堪信為真實。
㈡、又查國民政府於民國34年10月25日臺灣光復後，曾於35年4月
    間實施戶口清查，嗣於35年10月1日辦理初次設籍登記，而
    當時人口於臺灣光復後未辦理初設戶籍登記之原因，不外乎
    失蹤、死亡等因素所致，此為公所週知之事實。惟失蹤人陳
    虹花僅於日據時期有設籍資料，但無死亡除戶戶籍資料，有
    日據時期之戶籍謄本在卷可稽，故依現存戶籍資料查無陳虹
    花於35年10月1日申報初設戶籍登記之紀錄等情無誤，復無
    證據可認陳虹花業已死亡，堪認陳虹花至遲於35年10月1日
    即處於失蹤之狀態，迄今仍行方不明之事實為真正，故聲請
    人聲請對失蹤人陳虹花為死亡之宣告，核與前開條文尚無不
    合，應予准許。　
四、依家事事件法第156條第2項，裁定如主文。
中　　華　　民　　國　　111 　年　　6 　　月　　17　　日
                  家事法庭    法　官  洪嘉蘭           
以上正本係照原本作成。
如對本裁定抗告，須於裁定送達後10日之不變期間內，向本院提
出抗告狀，並繳納抗告費新臺幣1,000元。
中　　華　　民　　國　　111 　年　　6 　　月　　17　　日
                              書記官　林玫熹